臺灣板橋地方法院刑事判決　　　　　　　 95 年度訴字第558號
公　訴　人　臺灣板橋地方法院檢察署檢察官
被　　　告　乙○○
　　　　　　　　　　（
指定辯護人　李克廉律師
上列被告因違反槍砲彈藥刀械管制條例案件，經檢察官提起公訴
（94年度偵字第20391 號），本院判決如下：
    主  文
乙○○未經許可無故持有可發射子彈具有殺傷力之玩具手槍，處
有期徒刑年陸月，併科罰金新臺幣捌萬元，罰金如易服勞役，
以新臺幣壹仟元折算壹日。扣案如附表編號一至三所示之物均沒
收。
    事  實
一、乙○○於民國94年11月20日下午3 、4 時許，明知姓名、年
    籍不詳、綽號「壞邪」之成年男子（以下簡稱「壞邪」）將
    如附表所示具有殺傷力之改造手槍2 枝及土造子彈2 顆裝於
    黑色包包中，藏放在乙○○與「壞邪」所共同承租，車號為
    1633-MQ 號之自小客車駕駛座底下，仍自「壞邪」處接手該
    小客車供己駕駛之用，而未經許可而無故持有上開置於前揭
    小客車駕駛座底下如附表所示之改造手槍及子彈。嗣於94年
    11 月20 日21時許，駕駛上開汽車行經臺北縣新莊市○○路
    687 巷口為警攔查，並扣得上開如附表所示之改造手槍及子
    彈。
二、案經臺北縣政府警察局新莊分局報請臺灣板橋地方法院檢察
    署檢察官偵查起訴。
    理  由
一、訊據被告乙○○於本院審理中對於上揭時地持有槍、彈之犯
    行均坦承不諱，核與證人即查獲本案之員警吳意欽、李金鍾
    於偵查中所證述之情節相符（見偵查卷第209-210 頁），亦
    與證人甲○○、丙○○於本院審理中分別證稱：94年11月20
    日案發當日下午，被告乙○○確實駕駛車號為1633-MQ 號之
    自小客車搭載渠二人出去玩，後來有警察過來查問，結果在
    該小客車上扣得槍、彈等語無訛（見本院卷第93-103頁）。
    且有如附表所二示之改造玩具手槍2 枝、土造子彈2 顆等物
    扣案可資佐證；上開改造手槍及子彈經送內政部警政署刑事
    警察局鑑驗，認手槍1 支（槍枝管制編號：0000000000）係
    由仿FN廠1910型半自動手槍製造之槍枝，換裝土造金屬槍管
    改造而成之改造手槍，機械性能良好，可擊發適用之子彈，
    具有殺傷力；另手槍1 支（槍枝管制編號：0000000000）係
    由仿FN廠1910型半自動手槍製造之槍枝，換裝土造金屬槍管
    改造而成之改造手槍，雖送鑑槍枝彈匣已損壞，惟不影響槍
    枝擊發功能，可擊發適用之子彈，具有殺傷力；子彈2 顆，
    認均係具直徑約7.8MM 金屬彈頭之土造子彈，經採樣1 顆試
    射，可擊發，認具殺傷力等情，業據該局以94年12月19日刑
    鑑字第0940188286號鑑驗通知書函明存卷（見偵查卷第202-
    206 頁）。綜上調查，自堪認被告前揭自白應與事實相符，
    本件事證明確，被告上開犯行堪以認定。
二、被告乙○○未經許可無故持有可發射子彈具有殺傷力之改造
    玩具手槍及有殺傷力之子彈，核其所為，係犯槍砲彈藥刀械
    管制條例第8 條第4 項、第12條第4 項之未經許可持有改造
    手槍罪、及未經許可持有子彈罪；被告同時持有前揭具殺傷
    力之改造手槍2 支及子彈2 顆，係一行為而觸犯上開二罪名
    ，為想像競合犯，應依法從情節較重之持有改造手槍罪處斷
    。爰審酌被告犯罪之動機、目的、手段，其持有槍彈對社會
    治安所生危害非輕，但並無證據證明其持有槍彈曾作何不法
    犯罪使用，且其犯罪後已坦承犯行，態度良好等一切情狀，
    量處如主文所示之刑，併就易科罰金部分諭知易服勞役之折
    算標準，以資懲儆。（關於被告易服勞役之折算標準，刑法
    第42條之規定業於本件被告行為後之95年7 月1 日修正公布
    施行，修正前刑法第42條第2 項前段規定：「易服勞役以一
    元以上三元以下折算一日。但勞役期間不得逾六個月」，而
    被告行為時之易服勞役折算標準，依95年5 月17日修正公佈
    前罰金罰鍰提高標準條例第2 條前段規定，就其原定數額提
    高為100 倍折算1 日，則本件被告行為時之易服勞役折算標
    準，應以銀元300 元即新臺幣900 元折算1 日。惟修正後之
    刑法第42條第3 項前段規定：「易服勞役以新臺幣一千元、
    二千元或三千元折算一日。但勞役期間不得逾六個月」。比
    較新舊法之結果，自應適用較有利於被告之新法定其易刑標
    準，附此敘明。）
三、扣案如附表所示編號一至三具有殺傷力之改造玩具手槍及子
    彈為違禁物，均應依刑法第38條第1 項第1 款之規定宣告沒
    收。至如附表編號四所示之子彈一顆經擊發試射後已無殺傷
    力，如附表編號五所示之子彈三顆經鑑定無殺傷力，均不宣
    告沒收，附此敘明。
據上論斷，應依刑事訴訟法第299 條第1 項前段，槍砲彈藥刀械
管制條例第8 條第4 項、第12條第4 項，刑法第11條前段、第55
條、第42條第3項、第38條第1 項第1 款，判決如主文。
本案經檢察官到庭執行職務。
中　　華　　民　　國　　96　　年　　2 　　月　　16　　日
                刑事第五庭審判長法　官  陳坤地
                                法  官  李麗珠
                                法  官  許映鈞
以上正本證明與原本無異
如不服本判決應於送達後10日內向本院提出上訴狀
                                書記官　范煥堂
中　　華　　民　　國　　96　　年　　2 　　月　　16　　日
附表：
一、手槍一支（槍枝管制編號：0000000000，含彈匣）：係由仿
    FN廠1910型半自動手槍製造之槍枝，換裝土造金屬槍管改造
    而成之改造手槍，機械性能良好，可擊發適用之子彈，具有
    殺傷力，為違禁物，應依刑法第38條第1 項第1 款沒收之。
二、手槍一支（槍枝管制編號：0000000000，含彈匣）：係由仿
    FN廠1910型半自動手槍製造之槍枝，換裝土造金屬槍管改造
    而成之改造手槍，雖送鑑槍枝彈匣已損壞，惟不影響槍枝擊
    發功能，可擊發適用之子彈，具有殺傷力，為違禁物，應依
    刑法第38條第1 項第1 款沒收之。
三、子彈一顆：係具直徑約7.8MM 金屬彈頭之土造子彈，具有殺
    傷力，為違禁物，應依刑法第38條第1 項第1 款沒收之。
四、子彈一顆：原係具直徑約7.8MM 金屬彈頭之土造子彈，經採
    樣試射，可擊發，認具殺傷力；惟擊發後滅失之子彈已不具
    殺傷力，並非違禁物，不予沒收。
五、另扣案之直徑約8MM 金屬彈頭之土造子彈三顆，經鑑定均不
    具殺傷力，均不予沒收。
附錄本案論罪科刑法條全文：
槍砲彈藥刀械管制條例第8條第4項
未經許可，持有、寄藏或意圖販賣而陳列第1 項所列槍枝者，處
3年 以上10年以下有期徒刑，併科新臺幣700 萬元以下罰金。
槍砲彈藥刀械管制條例第12條第4項
未經許可，持有、寄藏或意圖販賣而陳列子彈者，處5 年以下有
期徒刑，併科新台幣300 萬元以下罰金。
